【裁判字號】    89,易,1685
【裁判日期】    890724
【裁判案由】    竊盜
【裁判全文】
臺灣板橋地方法院刑事判決                        八十九年度易字第一六八五號
    公  訴  人  臺灣板橋地方法院檢察署檢察官
    被      告  乙○○
右列被告因竊盜案件，經檢察官聲請簡易判決處刑（八十九年度偵字第二七三七號）
，本院認應適用通常程序審判，判決如左：
    主  文
乙○○攜帶兇器竊盜未遂，處有期徒刑月。扣案之鐵鎚壹支沒收。
    事  實
一、乙○○平日以撿拾回收廢紙、廢鐵等物變賣為業，前於民國八十七年間因贓物案
    件，經本院判處拘役五十日，緩刑貳年，於八十七年十二月二十一日確定，詎其
    於八十九年一月三十日中午十二時四十分許，尚於上開案件緩刑期間內，行經臺
    北縣泰山鄉○○路○段四一五號甲○○所有日前甫遭火災燬損之房屋，見內有燬
    損殘餘之木頭上有鐵線、鐵條等物可撿拾回收，明知該房屋雖經火災燬損，惟屋
    外業經屋主圍有黃色封鎖帶，禁止外人擅自入內撿拾屋內物品，竟仍意圖為自己
    不法之所有，於同日中午十二時四十二分許（聲請簡易判決處刑書誤為十三時二
    十五分許），持其所有客觀上對人生命、身體具有危險性之兇器鐵鎚一支，自黃
    色封鎖帶外，敲打竊取上開置於屋內之木頭上之鐵線、鐵條，尚未得手即經屋主
    甲○○自屋外監視器發覺後出面制止，並報警處理。
二、案經甲○○訴由臺北縣警察局新莊分局報請臺灣板橋地方法院檢察署檢察官偵查
    起訴。
    理  由
一、按檢察官聲請以簡易判決處刑之案件，經法院認為有第四百五十一條之一第四項
    但書之情形者，應適用通常程序審判之，刑事訴訟法第四百五十二條定有明文。
    本件公訴人雖以被告乙○○在警訊及偵查中供承不諱，核與告訴人甲○○指訴情
    節相符，並有監視器錄影帶一捲可資佐證，聲請本院以簡易判決處刑。惟查被告
    所犯係刑法第三百二十一條第三款之加重竊盜罪，按其法定刑不得宣告易科罰金
    ；且被告前於八十年間因竊盜案件，經法院判處一年六月，嗣減刑為九月，緩刑
    五年，又於八十七年間另犯贓物罪，經法院判處拘役五十日，緩刑二年，目前仍
    在緩刑中，有臺灣高等法院檢察署刑案紀錄簡覆表在卷可參，顯不宜宣告緩刑，
    故其所犯之罪核與刑事訴訟法第四百四十九條所定得以簡易判決處刑之案件未合
    ，因認有同法第四百五十一條之一第四項但書規定第一款情形，不宜逕以簡易判
    決處刑，原檢察官聲請以簡易判決處刑，即有未洽，是依首揭規定，本件自應適
    用通常程序審判之，合先敘明。
二、訊據被告乙○○矢口否認有於右揭時地竊取告訴人甲○○財物之事實，辯稱：伊
    當時係要撿拾路邊的廢鐵，並非要竊取告訴人屋內之東西云云。惟查，被告右揭
    竊盜之犯罪事實，業經告訴人指訴綦詳，並有告訴人屋外監視器錄至被告於右揭
    時地持其所有鐵鎚敲打告訴人屋內物品情節之錄影帶一捲及現場照片二張在卷可
    稽。被告雖係以撿拾廢鐵等物為業，惟徵諸其當時敲打上有鐵線、鐵條之木頭，
    係放置於告訴人圍有黃色封鎖帶之屋內範圍，被告當知告訴人並無棄置屋內物品
    之意，故被告仍自圍帶外敲打欲拾取置於屋內木頭上之鐵線、鐵條等物，難謂無
    竊取之不法所有意圖，被告上開所辯尚不足採。是本件事證明確，被告犯行堪以
    認定。
三、核被告乙○○上開所為，係犯刑法第三百二十一條第二項、第一項第三款之攜帶
    兇器竊盜未遂罪。被告持鐵鎚敲打木頭上鐵線、鐵條等物，顯已著手實施竊盜行
    為，其未竊得即為告訴人發覺制止報警查獲，為未遂犯，應按既遂犯之刑減輕之
    。聲請簡易判決處刑意旨認被告上開犯行為既遂，容有未洽，惟無庸變更起訴法
    條，附此敘明。爰審酌被告素行、犯罪之動機、目的、手段、所生危害、犯罪後
    態度等一切情狀，量處如主文所示之刑，以資懲儆。扣案之鐵鎚一支，係被告所
    有供犯本罪所用之物，併予依法宣告沒收。
據上論斷，應依刑事訴訟法第四百五十二條、第二百九十九條第一項前段，刑法第三
百二十一條第二項、第一項第三款、第二十六條前段、第三十八條第一項第二款，判
決如主文。
本案經檢察官潘翠雪到庭執行職務
中      華      民      國    八十九    年      七      月    二十四    日
                                    臺灣板橋地方法院刑事第六庭
                                        法  官  彭  全  曄
右正本證明與原本無異
如不服本判決應於送達後十日內向本院提出上訴狀
                                        書記官  梁  宜  庭
中      華      民      國    八十九    年      七      月    三十一    日
附錄本案論罪科刑法條全文：
刑法第三百二十一條
犯竊盜罪而有左列情形之一者，處六月以上五年以下有期徒刑：
一、於夜間侵入住宅或有人居住之建築物、船艦或隱匿其內而犯之者。
二、毀越門扇、牆垣或其他安全設備而犯之者。
三、攜帶兇器而犯之者。
四、結夥三人以上而犯之者。
五、乘火災、水災或其他災害之際而犯之者。
六、在車站或埠頭而犯之者。
前項之未遂犯罰之。


司法院資訊處製作；財團法人民間司法改革基金會備份。
